【裁判字號】    97,訴,2064
【裁判日期】    970612
【裁判案由】    毒品危害防制條例
【裁判全文】
臺灣板橋地方法院刑事判決              97年度訴字第2064號
公  訴  人  臺灣板橋地方法院檢察署檢察官
被      告  甲○○
上列被告因違反毒品危害防制條例案件，經檢察官提起公訴（97
年度毒偵字第3138號），因被告於準備程序中就被訴事實為有罪
之陳述，經本院合議庭裁定由受命法官獨任進行簡式審判程序，
並判決如下：
    主  文
甲○○施用第一級毒品，累犯，處有期徒刑捌月；又施用第一級
毒品，累犯，處有期徒刑柒月，扣案之注射針筒壹支沒收。應執
行有期徒刑壹年，扣案之注射針筒壹支沒收。
    事  實
一、甲○○前於民國92年間因施用毒品案件，經臺灣桃園地方法
    院以92年度毒聲字第2177號裁定送觀察、勒戒，因認無繼續
    施用毒品之傾向，於92年9 月24日執行完畢釋放，並由臺灣
    桃園地方法院檢察署檢察官以92年度毒偵字第1088號為不起
    訴處分確定；復因施用毒品案件，經臺灣臺北地方院以95年
    度訴字第1611號判處有期徒刑6 月確定，於96年3 月30日易
    科罰金執行完畢；又因施用毒品案件，經臺灣臺北地方院以
    96年度訴字第735 號判處有期徒刑7 月，依法減為有期徒刑
    3 月15日確定。詎仍不知悔改，於觀察、勒戒執行完畢釋放
    後5 年內，再犯上開毒品案件後，復基於同時施用第一級毒
    品海洛因及第二級毒品甲基安非他命之故意，於97年3 月17
    日某時許，在台北縣樹林市○○路286 號16樓之住處內（起
    訴書略載為97年3 月18日為警採尿前回溯96小時內某時，在
    不詳地點），以摻放海洛因及甲基安非他命於針筒注射之方
    式，同時施用海洛因及甲基安非他命1 次。甲○○復另行起
    意，基於施用第一級毒品海洛因之犯意，於97年3 月18日23
    時許，在台北縣新店市某路邊（起訴書誤載為97年3 月18
    日11時，在台北縣樹林市○○路286 號16樓之住處內），以
    針筒注射稀釋後之海洛因之方式，施用海洛因1 次。嗣於同
    年月19日20時15分許，在台北縣樹林市○○路286 號16樓，
    為警查獲，並扣得甲○○所有供其於97年3 月18日23時許施
    用海洛因所用之注射針筒1 支，另經警採其尿液採驗後，呈
    甲基安非他命及嗎啡陽性反應，始查悉上情。
二、案經臺北縣政府警察局樹林分局報告台灣板橋地方法院檢察
    署檢察官偵查起訴。
    理  由
一、上揭施用第一級毒品海洛因、第二級毒品甲基安非他命等事
    實，均據被告甲○○於本院審理時坦承不諱，而被告為警查
    獲時採集之尿液，經送驗結果呈嗎啡及甲基安非他命陽性反
    應，此有臺北縣政府警察局樹林分局毒品危害防制條例被移
    送者姓名暨代碼對照表、臺灣檢驗科技股份有限公司CH/200
    8/30578 號濫用藥物檢驗報告各1 份附卷可佐，並有被告所
    有供施用海洛因之注射針筒1 支扣案可稽。又被告前於92年
    間因施用毒品案件，經臺灣桃園地方法院以92年度毒聲字第
    21 77 號裁定送觀察、勒戒，因認無繼續施用毒品之傾向，
    於92 年9月24日執行完畢釋放，並由台灣桃園地方法院檢察
    署檢察官以92年度毒偵字第1088號為不起訴處分確定；復因
    施用毒品案件，經臺灣臺北地方院以95年度訴字第1611號判
    處有期徒刑6 月確定；又因施用毒品案件，經臺灣臺北地方
    院以96年度訴字第735 號判處有期徒刑7 月，依法減為有期
    徒刑3 月15日確定，有臺灣高等法院被告前案紀錄表1 份附
    卷可佐，其於觀察、勒戒執行完畢釋放後5 年內，再犯上開
    施用毒品案件後，再為本件施用毒品犯行，應可認定。本案
    事證明確，被告犯行洵堪認定，應予依法論科。
二、核被告甲○○所為，係犯毒品危害防制條例第10條第1 項之
    施用第一級毒品罪、同條第2 項之施用第二級毒品罪（以上
    為97年3 月17日之犯行）、同法第10條第1 項之施用第一級
    毒品罪（97年3 月18日之犯行）。被告施用前持有海洛因、
    甲基安非他命之低度行為，應為施用海洛因、甲基安非他命
    之高度行為所吸收，不另論罪。又被告於97年3 月17日某時
    許，以一施用毒品行為，同時觸犯上開2 罪，為想像競合，
    應從一重之施用第一級毒品論處，起訴書雖認被告僅涉犯施
    用第二級毒品罪，惟查，被告係以摻放海洛因及甲基安非他
    命於針筒注射之方式，同時施用海洛因及甲基安非他命一情
    ，業據被告於本院審理中供述明確，故公訴人於本院審理中
    已當庭更正如上所述，本院自應依其更正而為審酌，附此敘
    明。被告所犯上開2 罪，犯意各別，行為互異，應分論併罰
    。另被告前因施用毒品案件，經臺灣臺北地方院以95年度訴
    字第1611號判處有期徒刑6 月確定，於96年3 月30日易科罰
    金執行完畢，有上開前案紀錄表1 份在卷可參，其於5 年以
    內故意再犯本件有期徒刑以上之罪，為累犯，應依刑法第47
    條第1 項規定分別加重其刑。爰審酌被告有多次施用毒品之
    前科紀錄、其犯罪手段、生活狀況、國中畢業之智識程度、
    施用毒品係對自己身體之殘害，及其犯罪後均坦承犯行之態
    度等一切情狀，分別量處如主文所示之刑，併定其應執行之
    刑。
三、扣案之注射針筒1 支，為被告所有，且係供其於97年3 月18
    日23時許施用海洛因所用之物，業據被告於本院中供陳在卷
    ，爰依刑法第38條第1 項第2 款規定宣告沒收。
據上論斷，應依刑事訴訟法第273 條之1 第1 項、第299 條第 1
項前段，毒品危害防制條例第10條第1 項、第2 項，刑法第11條
前段、第55條、第47條第1 項、第38條第1 項第2 款、第51條第
5 款，判決如主文。
本案經檢察官陳旻源到庭執行職務。
中    華    民    國    97    年    6     月    12    日
                  刑事第十三庭  法  官  俞秀美
以上正本證明與原本無異。
如不服本判決，應於判決送達後10日內向本院提出上訴狀（應附
繕本）。
                                書記官  謝怡貞
中    華    民    國    97    年    6     月    13    日
附錄本案論罪科刑之法條：
毒品危害防制條例第10條
施用第一級毒品者，處 6 月以上 5 年以下有期徒刑。
施用第二級毒品者，處3 年以下有期徒刑。


司法院資訊處製作；財團法人民間司法改革基金會備份。
